【裁判字號】    92,台非,362
【裁判日期】    921030
【裁判案由】    詐欺
【裁判全文】
最高法院刑事判決                                九十二年度台非字第三六二號
    上訴人  最高法院檢察署檢察總長
    被  告  甲○○
右上訴人因被告詐欺案件，對於台灣高等法院台南分院中華民國九十一年八月二十九
日第二審確定判決（九十年度上易字第一七九九號，起訴案號：台灣嘉義地方法院檢
察署八十九年度偵字第六五四九號），認為違法，提起非常上訴，本院判決如左：
    主  文
原判決關於罪刑部分撤銷。
甲○○共同連續意圖為自己不法之所有，以詐術使人將本人之物交付，處有期徒刑貳
年肆月。
    理  由
非常上訴理由稱：「一、按同一案件曾經判決確定者，應諭知免訴之判決．刑事訴訟
法第三百零二條第一款定有明文。查被告甲○○先後於九十年九月二十五日中午、同
年九月二十七日下午，夥同許忠安、及黃德富，分別在嘉義市○○路、臺中縣清水鎮
○○路，詐騙邱琮偉、及陳清富財物一案，業經臺灣臺中地方法院檢察署檢察官偵查
起訴，並經臺灣臺中地方法院於九十年十二月十七日、以九十年度易字第三六三八號
判處有期徒刑一年，嗣經被告於九十一年七月八日，在臺灣高等法院臺中分院上易字
第三四五號審理中，撤回上訴而告確定。原審法院於本案審理中竟罔顧臺灣高等法院
被告全國前案紀錄表之記載，（見原審卷一、第三十八頁），就上開業經判決確定之
案件，予以論罪科刑，列為原判決附表一第七、第八之犯罪事實，揆諸首開說明，原
判決顯有適用法則不當之違法。二、案經判決確定，且對被告不利，應依刑事訴訟法
第四百四十一條、第四百四十三條提起非常上訴，以資救濟。」等語。
本院按檢察官就犯罪事實一部起訴者，其效力及於全部，則同一整個的犯罪事實，檢
察官僅就犯罪事實一部起訴者，法院對於未經起訴之其他部分，有審判權。但以未經
起訴部分與起訴部分有裁判上一罪關係，且未經判決確定為限。原判決認定（原判決
附表一編號八）被告甲○○與許忠安、黃德富於民國九十年九月二十七日十六時許，
在台中縣清水鎮○○路與中興街口（毒茶共和國泡沫紅茶店）、台中縣清水鎮○○街
六十五號光明戲院男廁所，由許忠安向陳清富詐稱：其像是撞到伊等店內小姐之肇事
者，復以車禍後，陳清富身上可能有傷及被撞傷小姐指認肇事者身上有刺青，要求陳
清富脫掉衣服以供查證。該三人趁機竊走行動電話、貨車鑰匙，並將陳清富之自用小
貨車偷開走，共詐得行動電話一具、新台幣十二萬二千八十九元、香菸（價約十萬零
三百五十二元）、飲料（價約四千五百九十元）。認此部分與檢察官起訴之詐欺罪部
分係基於概括犯意反覆為之，為連續犯，有裁判上一罪關係，為起訴效力所及，而併
予審理判決。惟查原判決附表一編號八之犯罪事實，業經台灣台中地方法院檢察署檢
察官以九十年度偵字第一七七五七、一八七五六號起訴，並經台灣台中地方法院於九
十年十二月十七日以九十年度易字第三六三八號，以被告所為係犯刑法第三百二十條
第一項、第三百零四條第一項之罪，二罪間有方法結果之牽連關係，而從一重依刑法
第三百二十條第一項之竊盜罪論處有期徒刑一年。被告雖提起上訴，但於九十一年七
月八日在台灣高等法院台中分院以九十一年度上易字第三四五號審理時撤回上訴而告
確定，有前開卷證資料可按。此部分之犯罪事實既經判決確定；且依原判決認定之事
實，被告之行為並非觸犯詐欺罪而係犯竊盜罪，與起訴之詐欺罪部分亦無連續犯之裁
判上一罪關係，原審對之自不能併案審理。原判決未注意及此，逕予審理判決，自屬
違法。非常上訴意旨執以指摘原判決此部分違法，洵有理由。案經確定，且對被告不
利，應由本院將原判決關於被告罪刑部分撤銷，改判論處被告共同連續意圖為自己不
法之所有，以詐術使人將本人之物交付，處有期徒刑貳年肆月，以資糾正。原判決此
部分既未經檢察官起訴，自勿庸審理判決，應退回檢察官處理。又非常上訴意旨雖指
原判決附表一編號七部分之犯罪事實，亦經台灣台中地方法院檢察署檢察官起訴，並
經台灣台中地方法院於九十年十二月十七日以九十年度易字第三六三八號，判處被告
有期徒刑一年，同屬違法云云。惟查該附表編號七被告詐騙邱琮偉部分，並未經檢察
官起訴，亦未經台灣台中地方法院以九十年度易字第三六三八號審理判決（該部分係
經檢察官移送台灣高等法院台南分院併本件即九十年度上易字第一七九九號辦理），
有該案卷證資料可按，非常上訴執以指摘原判決此部分違法，自屬誤會，併予指明。
據上論結，應依刑事訴訟法第四百四十七條第一項第一款但書，刑法第二十八條、第
五十六條、第五十五條、第三百三十九條第一項、第三百三十九條之二第一項，罰金
罰鍰提高標準條例第一條前段，判決如主文。
中      華      民      國    九十二    年      十      月     三十     日
                              最高法院刑事第六庭
                                  審判長法官  吳  雄  銘
                                        法官  池  啟  明
                                        法官  石  木  欽
                                        法官  郭  毓  洲
                                        法官  吳  三  龍
      右正本證明與原本無異
                                              書  記  官
中      華      民      國    九十二    年     十一     月      三      日


司法院資訊處製作；財團法人民間司法改革基金會備份。
